【裁判字號】    97,訴,3151
【裁判日期】    980429
【裁判案由】    違反槍砲彈藥刀械管制條例
【裁判全文】
臺灣彰化地方法院刑事判決              97年度訴字第3151號
公  訴  人  臺灣彰化地方法院檢察署檢察官
被      告  甲○○
                    現於台灣台中監獄台中分監
上列被告因違反槍砲彈藥刀械管制條例案件，經檢察官提起追加
起訴（97年度偵緝字第502號），本院判決如下：
    主  文
本件公訴不受理。
    事  實
一、公訴意旨略以：被告甲○○（綽號「空仔」）明知可供槍枝
    使用具有殺傷力之子彈，係槍砲彈藥刀械管制條例所列管之
    彈藥，非經主管機關或中央主管機關內政部許可，不得持有
    ，竟自民國96年間某日起、由不詳管道取得具殺傷力之制式
    霰彈1 顆，旋即無故持有之。嗣甲○○自民國96年6 月中旬
    某日起，將上開子彈藏放在其向不知情林水川所承租位於彰
    化縣大城鄉○○村○○路1 之2 號之住處（下稱大城鄉租屋
    處），而未經許可無故持有之。嗣於96年9 月4 日23時30分
    許，為警在甲○○上址住處房間內查獲，並當場扣得上開子
    彈，因認被告甲○○涉犯槍砲彈藥刀械管制條例第12條第4
    項之未經許可持有子彈罪嫌。
二、按已經提起公訴或自訴之案件，在同一法院重行起訴者，應
    諭知不受理之判決，並得不經言詞辯論為之，刑事訴訟法第
    303條第2款、第307條分別定有明文。次按一事不再理為刑
    事訴訟法上一大原則，蓋對於同一被告之一個犯罪事實，無
    論是實質上一罪或裁判上一罪，祇有一個刑罰權，不容重複
    裁判，故檢察官就同一事實為先後兩次起訴，法院應依刑事
    訴訟法第303條第2款就重行起訴部分諭知不受理之判決，最
    高法院90年臺非字第50號判決意旨可參。
三、本件被告甲○○其明知未經許可，不得持有具有殺傷力之子
    彈，竟於96年6 、7 月間某日，以不詳管道取得具有殺傷力
    之子彈13顆（其中10顆為口徑12GA UGE制式霰彈，另3 顆係
    由口徑12 GAUGE制式霰彈換裝金屬彈丸而成之改造霰彈）而
    無故持有之，並放置大城鄉租屋處，其事後又將上開口徑12
    GA UGE制式霰彈9 顆及3 顆改造霰彈攜帶至其位於彰化縣芳
    苑鄉○○村○○段154- 2地號農舍（下稱芳苑鄉農舍）並藏
    放在花圃，而留1 顆制式霰彈於上開大城鄉租屋處房間內。
    嗣於於96年8 月27日15時許，因甲○○欲從大城鄉租屋處搬
    至芳苑鄉農舍居住，劉家華（其涉及違反槍砲彈藥刀械管制
    條例案件部分，並經本院判決確定）幫甲○○清理農舍，發
    現甲○○藏放在農舍旁草堆之子彈12顆，遂將子彈12 顆 拿
    給甲○○，甲○○遂與劉家華共同基於持有子彈之犯意聯絡
    ，由甲○○改藏放在其房間內，並予以上鎖。嗣經員警先後
    於同年8 月30日16時45分許及同年9 月4 日23時30分許執行
    搜索，在上開芳苑鄉農舍及大城鄉租屋予處房間內，分別扣
    得子彈12顆及子彈1 顆等情，業經臺灣彰化地方法院檢察署
    檢察官以97年度偵緝字第500 號提起公訴（檢察官僅就芳苑
    鄉農舍查獲子彈部分起訴）而於97年10月13日繫屬本院，並
    由本院以97年度訴字第2479號審理並判決在案，而本件追加
    起訴被告在大城鄉租屋處持有子彈1 顆部分，然查：
  1.大城鄉○○村○○路1 之2 號係屋主林永川於96年6 月中旬
    出租予被告使用，供被告及劉家華、劉淑珍等人居住，之後
    林永川於96年7 月中旬要求甲○○搬離，甲○○陸續搬到芳
    苑鄉農舍，此有證人劉淑珍、劉家華及林永川等人警、偵訊
    筆錄以及被告於本院準備程序及審理筆錄在卷可按，故上開
    兩處均為被告居所。又員警於96年9 月4 日在大城鄉被告租
    屋處房間內查獲子彈1 顆，另於96年8 月30日，在芳苑鄉農
    舍被告房間內扣得子彈12顆等情，此有證人劉家華偵查筆錄
    （96年度偵字第8284號96年9 月21日偵訊內容）及員警陳國
    寶偵查證述筆錄、查獲現場圖及職務報告在卷可憑，即員警
    先後在被告上開兩處房間扣得霰彈，故上開兩處所查獲彈共
    13顆均處被告所支配持有，應可認定。
  2.證人劉家華於偵查中及本院審理中均證述：子彈（指芳苑鄉
    農會所查獲之子彈）係裝在一個大的透明夾鏈袋中，放在一
    個黑色包包中（詳見96年10月4 日偵查筆錄，96年度偵字第
    8157號卷第47頁及本院審理筆錄）等情，至於該包包來源為
    何？被告於本院審理中有明確供述：「在彰化縣芳苑鄉○○
    村○○段154 之2 地號查獲包包，應與彰化縣大城鄉○○村
    ○○路1 之2 號的包包是同一個包包，我有看到該包包放在
    彰化縣大城鄉○○村○○路1 之2 號的桌子上，我有問劉淑
    珍，她告訴是陳文義寄放的，後來因為彰化縣大城鄉○○村
    ○○路1 之2 號該屋人家不承租給我們，所以我們要搬到彰
    化縣芳苑鄉○○村○○段154 之2 地號農舍，劉家華、劉淑
    珍及我開一輛小貨車搬家過去，該包包是搬家時一起搬過來
    的」等語，互核被告與劉家華上開證詞，足認該包包於查獲
    之前，一直在被告所持有中乙節等情應可認定。至於被告是
    否知悉該包包內係為子彈乙節，被告於本院準備程序中亦供
    述：「子彈確實不是我的，子彈是『陳文義』的，他和『洪
    榮賓』兩人一起來找我，後來他們要走的時候，就拿壹個手
    提包寄放在我大城鄉公館村的地方，詳細的日期，我不記得
    ，但是我記得他們寄放後，本來第二天要回來拿，後來知道
    他們第二天在台中被抓，在他們寄放後的第四天，我打開手
    提包來看，我發現是子彈，我本來要拿回去還給『洪榮賓』
    ，到芳苑五俊村農舍之後，我找不到『洪榮賓』，我就將子
    彈丟在我農舍外面的花圃，後來劉家華整理花圃時，又將手
    提箱拿進去，後來警察就來了」及「我沒有將霰彈拿去報案
    給警察是因為我看到時，本來要還給洪榮賓，又找不到他，
    而且我不知道子彈的嚴重性，又沒有槍，我也不知道子彈要
    怎麼用，所以沒有拿去報警，我知道我不對」等語，依被告
    所述，其已知悉包包內藏放係子彈後，並從大城鄉租屋處攜
    帶該批子彈至芳苑鄉農舍等情。本院為發現真實依職權函請
    內政部警政署刑事警察局對上開兩處先後扣得霰彈進行比對
    ，發現大城鄉○○村○○路1 之2 號扣得之制式霰彈1 顆與
    芳苑鄉○○村○○段154 之2 地號農舍所扣得之制式霰彈1
    顆，經檢視其口徑、外觀及顏色均相同，另其彈底標記均具
    「WINCHESTER 12 GA」字樣，研判其同為Winc hester 廠所
    製造之子彈等情，此有該局刑鑑字第0970177634號函在卷可
    資佐證，可知員警先後在被告芳苑鄉農舍及大城鄉租屋處房
    間內扣得子彈，彈底標記、口徑、外觀及顏色均相同，故被
    告於準備程序中自白芳苑鄉農舍所查獲之子彈係其從大城鄉
    租屋處帶來等情，應為真實。
  3.綜上事證，應可認定兩處所查獲之子彈係被告同時持有，之
    後再分別藏放在大城鄉租屋處及芳苑鄉農舍，故本件追加起
    訴部分與檢察官97年度偵緝500 號起訴部分（指被告在芳苑
    鄉農舍所持有12顆子彈部分，下稱前案）係同一案件，應為
    前案起訴效力所及，本案檢察官復就同一案件向本院提起追
    加起訴，於97年11月3 日繫屬本院，顯係重行起訴，揆諸前
    開說明，爰為不受理判決之諭知。
據上論斷，應依刑事訴訟法第303 第2 款，判決如主文。
中    華    民    國    98    年    4     月    29    日
                  刑事第六庭    審判長法  官  王義閔
                                      法  官  張德寬
                                      法  官  鮑慧忠
以上正本證明與原本無異。
如不服本判決應於收受判決後10日內向本院提出上訴書狀，並應
敘述具體理由；其未敘述上訴理由者，應於上訴期間屆滿後20日
內向本院補提理由書 (均須按他造當事人之人數附繕本)「 切勿
逕送上級法院」。
中    華    民    國    98    年    4     月    29    日
                                      書記官  陳秀娟


司法院資訊處製作；財團法人民間司法改革基金會備份。
